臺灣士林地方法院刑事判決　　　　　　　94年度簡上字第54號
上　訴　人　甲○○
即　被　告
上列上訴人即被告因傷害案件，不服本院94年度士簡字第231 號
中華民國94年3 月8 日第一審簡易判決（聲請簡易判決處刑案號
：93年度偵字第9382號），提起上訴，本院管轄之第二審合議庭
判決如下：
    主  文
原判決撤銷。
甲○○傷害人之身體，處拘役伍拾伍日，如易科罰金以參佰元折
算壹日，緩刑貳年。
    事  實
一、甲○○於民國93年2 月26日21時許，在臺北市○○區○○路
    與德行西路口，因行車糾紛與乙○○發生爭執，竟基於傷害
    之犯意，出手毆打乙○○身體多處，致乙○○右臉頰、右耳
    前、右耳下、下頷右側、前頸及後頸等處皮下瘀血、前胸部
    右側皮下瘀血、左手掌擦傷約2x1 公分、背部左側皮下瘀血
    約10x10 公分。
二、案經乙○○訴由臺北市政府警察局士林分局報請臺灣士林地
    方法院檢察署檢察官偵查後聲請簡易判決處刑。
    理  由
一、前述犯罪事實，業據上訴人即被告甲○○於本院準備程序及
    審理時供認不諱（見94年5 月11日準備程序筆錄及94年6 月
    9 日審判筆錄），核與告訴人乙○○於警詢時及偵查中指訴
    情節相符（見偵查卷第13至15、42至44、36至37頁），而告
    訴人受有右臉頰、右耳前、右耳下、下頷右側、前頸及後頸
    等處皮下瘀血、前胸部右側皮下瘀血、左手掌擦傷約2x1 公
    分、背部左側皮下瘀血約10x10 公分等傷害，亦有臺北市立
    陽明醫院93年2 月26日93診字第204 號甲種診斷證明書在卷
    可憑，足徵被告自白與事實相符。本件事證明確，被告傷害
    犯行堪以認定。
二、原審認被告罪證明確，適用刑法第277 條第1 項、第41條第
    1 項，罰金罰鍰提高標準條例第1 條前段、第2 條之規定，
    並審酌一切情狀，量處拘役五十五日，固非無見，惟被告所
    犯傷害罪，係最重本刑為三年以下有期徒刑之罪，受拘役五
    十五日之宣告，依刑法第41條第1 項前段規定得易科罰金，
    並無規定得易服勞役，原判決主文內記載「甲○○傷害人之
    身體，處拘役伍拾伍日，如易服勞役，以參佰元折算壹日」
    ，顯有違誤，被告上訴雖無理由，然原判決既有不當，自應
    由本院將原判決撤銷改判，爰審酌被告犯罪動機、手段，被
    害人受傷程度等一切情狀，量處拘役五十五日，並諭知易科
    罰金之折算標準。又被告前因恐嚇案件，經本院以81年度重
    訴緝字第1 號判決處有期徒刑二年八月，於83年8 月25日假
    釋期滿執行完畢，有臺灣高等法院被告前案紀錄表在卷可稽
    ，被告固曾受有期徒刑以上刑之執行完畢，惟五年內未曾受
    有期徒刑以上刑之宣告，其因一時失慮，致犯本罪，犯後已
    與告訴人達成和解，並賠償告訴人新臺幣二萬元（見卷附之
    郵政匯票影本），深具悔意，經此刑之宣告後，當知所警惕
    ，信無再犯之虞，本院認對其所宣告之刑，以暫不執行為適
    當，併予宣告緩刑二年，以啟自新。
據上論斷，應依刑事訴訟法第455 條之1 第1 項、第3 項、第
369 條第1 項前段、第364 條、第299 條第1 項前段，刑法第
277 條第1 項、第41條第1 項前段、刑法第74條第2 款，罰金罰
鍰提高標準條例第1 條前段、第2 條，判決如主文。
本案經檢察官呂永魁到庭執行職務。
中　　華　　民　　國　　94　　年　　6 　　月　　23　　日
                  刑事第四庭審判長法  官  林  秀  鳳
                                  法  官  許  碧  惠
                                  法  官  周  明  鴻
以上正本證明與原本無異。
本件不得上訴。
                                  書記官  楊  哲  偉
中　　華　　民　　國　　94　　年　　6 　　月　　28　　日
論罪法條：
刑法第277 條第1 項
傷害人之身體或健康者，處三年以下有期徒刑、拘役或一千元以
下罰金。
